臺灣臺北地方法院刑事裁定　
111年度撤緩字第158號
聲  請  人  臺灣臺北地方檢察署檢察官
受  刑  人  李之翔



上列聲請人因受刑人違反毒品危害防制條例案件（臺灣高等法院
110年度上訴字第2631號），聲請撤銷緩刑之宣告（111年度執聲
字第1485號、111年度執緩字第182號），本院裁定如下：
    主  文
李之翔之緩刑宣告撤銷。
    理  由
一、聲請意旨略以：受刑人李之翔違反毒品危害防制條例案件，
    經臺灣高等法院於民國110年11月30日以110年度上訴字第26
    31號判處有期徒刑10月，緩刑3年，並於111年1月27日確定
    ，受刑人應於判決確定日起1年內，完成120小時之義務勞務
    並支付公庫新臺幣（下同）20萬元，惟受刑人未依判決所定
    緩刑條件履行，且未經檢察官同意自111年5月31日起出境，
    經觀護人分別多次通知履行，受刑人均未到場，亦未支付公
    庫20萬元，故認受刑人違反原判決依刑法第74條第2項第4款
    、第5款所定負擔情節重大，原確定判決宣告之緩刑顯難收
    其預期效果，而有執行刑罰之必要，爰依刑法第75條之1第1
    項第4款、刑事訴訟法第476條規定聲請撤銷先前之緩刑宣告
    等語。
二、按緩刑制度設計之本旨，除可避免執行短期自由刑之流弊外
    ，主要目的是在獎勵惡性較輕者使其遷善，經宣告緩刑後，
    若有具體事證足認受緩刑宣告者並不因此有改過遷善之意，
    即不宜給予緩刑寬典，乃另有撤銷緩刑宣告制度。又受緩刑
    之宣告而有違反刑法第74條第2項第1款至第8款所定負擔情
    節重大，足認原宣告之緩刑難收其預期效果，而有執行刑罰
    之必要者，得撤銷其宣告，同法第75條之1第1項第4款定有
    明文。本條因採「裁量撤銷主義」，賦予法院撤銷與否之權
    限，故規定實質要件為「足認原宣告之緩刑難收其預期效果
    ，而有執行刑罰之必要」，供作審認之標準。即於上揭得撤
    銷緩刑之情形，法官應依職權本於合目的性之裁量，妥適審
    酌是否已難收其預期之效果，而確有執行刑罰之必要；非謂
    有該條各款規定情形，即得據以撤銷其宣告。此與同法第75
    條第1項所定2款要件有一具備，毋庸再行審酌其他情狀，應
    逕予撤銷緩刑之情形者，尚有不同。至所謂「情節重大」，
    係指受刑人顯有履行負擔之可能，而隱匿或處分其財產、故
    意不履行、無正當事由拒絕履行或顯有逃匿之虞等情事而言
    。又受保護管束人在保護管束期間內，應遵守下列事項：一
    、保持善良品行，不得與素行不良之人往還。二、服從檢察
    官及執行保護管束者之命令。三、不得對被害人、告訴人或
    告發人尋釁。四、對於身體健康、生活情況及工作環境等，
    每月至少向執行保護管束者報告一次。五、非經執行保護管
    束者許可，不得離開受保護管束地；離開在10日以上時，應
    經檢察官核准；受保護管束人違反前條各款情形之一，情節
    重大者，檢察官得聲請撤銷保護管束或緩刑之宣告，保安處
    分執行法第74條之2、第74條之3第1項分別定有明文。所謂
    「受保護管束地」，參照同法第64條第1項、第69條之1等規
    定，應係指「受保護管束人日常生活之住居所地或為特定行
    為之所在地」，是受保護管束人出國，不論係觀光、就醫、
    探親、奔喪或工作，均屬離開受保護管束地之行為（最高法
    院105年度台抗字第541號裁定意旨參照）。
三、經查：
  ㈠本件受刑人違反毒品危害防制條例案件，經本院以108年度訴
    字第764號判決判處有期徒刑10月，嗣受刑人上訴，經臺灣
    高等法院以110年度上訴字第2631號判決判處上訴駁回，緩
    刑3年，緩刑期間付保護管束，並應向公庫支付20萬元，及
    應於緩刑期間向檢察官指定之政府機關、政府機構、行政法
    人、社區或其他符合公益目的之機構或團體，提供120小時
    之義務勞務，該判決業於111年1月27日確定在案等情，有該
    案判決書及臺灣高等法院被告前案紀錄表在卷可稽。
  ㈡上開判決確定後，經聲請人以111年度執保字第83號執行保護
    管束命令。受刑人於111年5月3日至臺灣臺北地方檢察署（
    下稱臺北地檢）報到，且於該次執行時經檢察官告知受刑人
    於111年1月27日至114年1月26日執行保護管束期間內，應遵
    守保安處分執行法第74條之2規定事項，並於同日經觀護人
    解說受保護管束期間應注意事項，有臺北地檢諭知受保護管
    束人應遵守事項具結書、受保護管束人應主動報告及配合事
    項、執行筆錄、緩刑付保護管束人出國依法應遵守事項切結
    書等在卷可稽。惟受刑人未獲檢察官或觀護人許可，即於11
    1年5月31日逕自出境，迄今從未入境，嗣經本院傳喚亦未到
    庭說明，有臺北地檢觀護人111年9月14日簽呈、入出境資訊
    連結作業系統查詢結果、本院送達證書、報到單附卷可考，
    足認受刑人未經執行保護管束者許可即離開受保護管束地，
    且未經檢察官核准竟離開保護管束地10日以上，顯已違反保
    安處分執行法第74條之2第5款之規定。
  ㈢又受刑人於111年5月31日出境後，迄今從未入境，故多次無
    故未按指定時間（即111年6月2日、111年7月28日、111年8
    月30日）至臺北地檢報到，迭經觀護人以發函、電子郵件及
    通訊軟體向受刑人告誡，甚觀護人告知有調整其保護管束執
    行方式之空間，然受刑人仍未如期報到等情，有臺北地檢告
    誡函、送達證書、111年7月28日臺北地檢署觀護輔導紀要、
    111年8月12日觀護人與受刑人間電子郵件等件存卷為憑，可
    見受刑人經傳喚後，多次未服從執行保護管束者命令於指定
    時間到案執行保護管束，顯已違反保安處分執行法第74條之
    2第2款之規定。
  ㈣至聲請人雖以受刑人迄今未履行義務勞務及向公庫繳款為由
    ，聲請撤銷緩刑宣告，然聲請人命受刑人履行上開負擔之期
    限為112年1月26日，距今尚有數月餘，實難認受刑人此部分
    有違反前開負擔，檢察官以此為由聲請撤銷受刑人緩刑宣告
    ，自有未合，附此敘明。
  ㈤從而，受刑人明知其在緩刑期間內，且緩刑期內付保護管束
    ，詎仍不知自我反省，屢屢違反保安處分執行法第74條之2
    所定應遵守之諸多事項，本院審酌上情，認其違反情節確屬
    重大，原宣告之緩刑已難收其預期效果，而有執行刑罰之必
    要，符合保安處分執行法第74條之2第2款、第5款、第74條
    之3第1項之規定，是聲請人之撤銷緩刑之聲請，核與前揭規
    定並無不合，自應撤銷受刑人之緩刑宣告。
四、依刑事訴訟法第476條，保安處分執行法第74條之3第1項，
    裁定如主文。　　
中　　華　　民　　國　　111 　年　　10　　月　　28　　日
　　　　　　　　　刑事第八庭    法　官　楊世賢
上正本證明與原本無異。
如不服本裁定，應於裁定送達後5日內向本院提出抗告狀。因疫
情而遲誤不變期間，得向法院聲請回復原狀。
　　　　　　　　　              書記官  張華瓊
中　　華　　民　　國　　111 　年　　10　　月　　28　　日